臺灣苗栗地方法院宣示判決筆錄          100年度易字第506號
公  訴  人  臺灣苗栗地方法院檢察署檢察官
被      告  陳進吉
指定辯護人  本院公設辯護人  蔡文亮
上列被告因竊盜案件（起訴案號：100 年度偵字第2074號、第22
26號、第2969號），本院於中華民國100 年8 月16日下午4 時許
，在本院第5法庭宣示判決，出席職員如下：
                審判長法  官  柳章峰
                      書記官  江秋靜
                      通  譯  盛兆盈
法官起立朗讀判決主文、犯罪事實要旨、處罰條文、附記事項，
及告以上訴限制、期間並提出上訴狀之法院，且諭知記載其內容
：
一、主  文：
    陳進吉犯攜帶兇器竊盜罪，處有期徒刑陸月，如易科罰金，
    以新台幣壹仟元折算壹日。又犯竊盜罪，處有期徒刑肆月，
    如易科罰金，以新台幣壹仟元折算壹日。又犯踰越門扇竊盜
    罪，處有期徒刑陸月，如易科罰金，以新台幣壹仟元折算壹
    日。又犯踰越門扇竊盜罪，處有期徒刑陸月，如易科罰金，
    以新台幣壹仟元折算壹日。應執行有期徒刑壹年捌月，如易
    科罰金，以新台幣壹仟元折算壹日。
二、犯罪事實要旨：
（一）陳進吉分別於下列時、地，竊取他人之財物：
 （1）陳進吉意圖為自己不法之所有，於民國100 年3 月2 日上
      午7 時許，見苗栗縣苗栗市文山里文山66號謝正宗、謝林
      美麗管理之房屋沒有大門，遂進入屋內，先在現場撿起1
      支在客觀上可供兇器使用之鐵鎚，再以該支鐵鎚敲卸屋內
      水龍頭共12個，竊取得手後，旋於同日上午9 時許，將前
      開水龍頭拿至同市○○路516 號「晉昇舊貨行」，賣給不
      知情之負責人張文曲，得款新臺幣（下同）220 元。嗣苗
      栗縣警察局苗栗分局文山派出所員警，接獲張文曲檢舉，
      循線查獲陳進吉，並扣得上述水龍頭12個（已發還）及鐵
      鎚1 支（100年度偵字第2074號偵查卷部分）。
 （2）陳進吉又意圖為自己不法之所有，於100 年4 月13日中午
      12時30分許，至苗栗縣苗栗市文山里文山66號謝正宗、謝
      林美麗所管理無大門之房屋，進入屋內，徒手竊取銅製吊
      燈1 組，得手後逃逸。嗣苗栗縣警察局苗栗分局文山派出
      所員警，於同日下午1 時許，巡邏經過苗栗市○○路637
      號三菱汽車公司旁，見陳進吉騎腳踏車，車前菜籃內放有
      1 袋銅製吊燈，因陳進吉係其轄區內治安人口，遂將陳進
      吉攔下盤查吊燈之來源，陳進吉則向警方自白上情（100
      年度偵字第2226號偵查卷部分）。
 （3）陳進吉又意圖為自己不法之所有，於100 年4 月7 日上
      午9 時許，至苗栗縣苗栗市文山里文山42號謝森松所有之
      空屋，以翻越不鏽鋼大門方式，進入屋內，徒手竊取謝森
      松所有之熱水器1 個，得手後逃逸，再於同日中午12時30
      分許，拿到前述晉昇舊貨行，賣給不知情之負責人張文曲
      ，得款花用。
      陳進吉又意圖為自己不法之所有，於100 年4 月12日上
      午8 時多許，再至苗栗縣苗栗市文山里文山42號謝森松所
      有之空屋，以翻越不鏽鋼大門方式，進入屋內，徒手竊取
      謝森松所有之熱水器外罩1 個，得手後逃逸。再於100 年
      4 月12日上午8 時30分許，拿到前述晉昇舊貨行，賣給不
      知情之負責人張文曲，與上開熱水器共變賣850 元，得款
      花用完畢。
      嗣苗栗縣警察局苗栗分局文山派出所員警，於100 年4
      月13日下午1 時許，查獲陳進吉涉犯上開（2 ）之竊盜案
      件後，遂清查晉昇舊貨行之收受物品、舊貨、五金廢料貨
      廢棄物登記表，始循線查獲陳進吉另涉有上開兩件竊
      盜案（100年度偵字第2969號偵查卷部分）。
（二）案經苗栗縣警察局苗栗分局3 次報請台灣苗栗地方法院檢
      察署檢察官偵查起訴。
三、處罰條文：
    刑法第320條第1項、第321條第1項第2款、第3款。
四、協商判決除有刑事訴訟法第455 條之4 第1 項第1 款於本訊
    問程序終結前，被告撤銷協商合意或檢察官撤回協商聲請者
    ；第2 款被告協商之意思非出於自由意志者；第4 款被告所
    犯之罪非第455 條之2 第1 項所定得以協商判決者；第6 款
    被告有其他較重之裁判上一罪之犯罪事實者；第7 款法院認
    應諭知免刑或免訴、不受理者情形之一，及違反同條第2 項
    「法院應於協商合意範圍內為判決；法院為協商判決所科之
    刑，以宣告緩刑或2 年以下有期徒刑、拘役或罰金為限」之
    規定者外，不得上訴。
五、如有前項得上訴之情形，若不服本件判決，得自收受判決筆
    錄送達之日起10日內，向本院提出上訴書狀，上訴於第二審
    法院。
中    華    民    國  100     年    8     月    16    日
                  台灣苗栗地方法院刑事第三庭
                            書記官  江秋靜
                      審判長法  官  柳章峰
以上正本證明與原本無異。
                            書記官  江秋靜
中    華    民    國  100     年    8     月    16    日
附記論罪之法條全文：
刑法第320條
意圖為自己或第三人不法之所有，而竊取他人之動產者，為竊盜
罪，處5  年以下有期徒刑、拘役或 5 百元以下罰金。
意圖為自己或第三人不法之利益，而竊佔他人之不動產者，依前
項之規定處斷。
前二項之未遂犯罰之。
刑法第321條
犯竊盜罪而有下列情形之一者，處 6 月以上、5 年以下有期徒
刑，得併科新臺幣 10 萬元以下罰金：
一、侵入住宅或有人居住之建築物、船艦或隱匿其內而犯之者。
二、毀越門扇、牆垣或其他安全設備而犯之者。
三、攜帶兇器而犯之者。
四、結夥三人以上而犯之者。
五、乘火災、水災或其他災害之際而犯之者。
六、在車站、埠頭、航空站或其他供水、陸、空公眾運輸之舟、
    車、航空機內而犯之者。
前項之未遂犯罰之。